【裁判字號】    97,聲,358
【裁判日期】    971014
【裁判案由】    訴訟救助
【裁判全文】
臺灣高等法院民事裁定                   97年度聲字第358號
聲  請  人  甲○○
            乙○○○
上列聲請人因與相對人第一商業銀行股份有限公司間訴訟救助之
聲請再審事件（本院97年度聲再字第51號），聲請訴訟救助，本
院裁定如下：
    主  文
聲請駁回。
聲請程序費用由聲請人負擔。
    理  由
一、按當事人無資力支出訴訟費用者，依民事訴訟法第107 條規
    定，法院固應依聲請准予救助，惟此項請求救助之事由，依
    同法第109條第2 項、第284條之規定，應提出能即時調查之
    證據以釋明之。故聲請訴訟救助，應提出能即時調查之證據
    ，以釋明請求救助之事由。法院調查聲請人是否無資力支出
    訴訟費用，專就聲請人提出之證據為之，如聲請人並未提出
    證據，或依其提出之證據，未能信其無資力支出訴訟費用之
    主張為真實，即應將其聲請駁回，並無派員調查之必要，最
    高法院26年滬抗字第34號判例參照。
二、本件聲請意旨略以：聲請人甲○○僅有19平方公尺畸零田地
    ，價值新臺幣（下同） 263,580元；聲請人乙○○○為一90
    高齡老人，每月只3,000 元老人年金；又聲請人甲○○擁有
    動產1萬元、負債1萬元（欠全民健保費），每月收入7,000
    元，未逾社會救助法所規定之基本生活費，且鼻上長腫瘤、
    牙齒斷掉而需補牙等醫療費用，均無力支付，故亦無資力支
    付其訴訟費用，對此，為公眾周知之事實，無庸舉證，爰依
    民事訴訟法第107條之規定聲請本件訴訟救助云云。
三、惟查，本件聲請人對於本院97年8月15日97年度聲字第301號
    確定裁定聲請再審，依民事訴訟法第77條之17第2 項之規定
    ，應徵聲請再審裁判費1,000 元。而聲請人乙○○○、甲○
    ○共有坐落台南縣新營市○○段278 號土地，各有所有權應
    有部分百分之十五，其土地現值分別為252,120元、263,580
    元，合計有515,700 元；另查聲請人甲○○於九十六年間尚
    有自訴外人富安麗廣告有限公司之薪資所得87,700元，此亦
    有聲請人所提財政部臺灣北區國稅局財產歸屬資料清單及各
    類所得資料清單在卷可稽（見本院卷第四頁），況查聲請人
    自認有動產10,000元，且每月收入7,000 元，足見聲請人尚
    非無資力支付僅1,000 元之再審聲請裁判費用，是本院認聲
    請人主張無資力支出本件再審聲請裁判費云云，為無理由，
    其聲請即屬無從准許。
四、據上論結，本件聲請為無理由，爰裁定如主文。
中    華    民    國    97    年    10    月    14    日
                  民事第五庭
                        審判長法  官  魏麗娟
                              法  官  梁宏哲
                              法  官  黃雯惠
正本係照原本作成。
如不服本裁定，應於收受送達後10日內向本院提出抗告狀，並應
繳納抗告費新台幣１千元。
中    華    民    國    97    年    10    月    15    日
                              書記官  秦慧榮


司法院資訊處製作；財團法人民間司法改革基金會備份。
